ܓܒܐ,,pʿal,ethpʿel,paʿʿel,ethpaʿʿal,aphʿel,ettaphʿal
perfect,3MS,ܓܒܳܐ,ܐܶܬܓܒܺܝ,ܓܰܒܺܝ,ܐܶܬܓܰܒܺܝ,ܐܰܓܒܺܝ,ܐܶܬܬܰܓܒܺܝ
perfect,3FS,ܓܒܳܐܬ,ܐܶܬܓܰܒܝܰܬ,ܓܰܒܝܰܬ,ܐܶܬܓܰܒܝܰܬ,ܐܰܓܒܝܰܬ,ܐܶܬܬܰܓܒܝܰܬ
perfect,2MS,ܓܒܰܝܬ,ܐܶܬܓܒܺܝܬ,ܓܰܒܺܝܬ,ܐܶܬܓܰܒܺܝܬ,ܐܰܓܒܺܝܬ,ܐܶܬܬܰܓܒܺܝܬ
perfect,2FS,ܓܒܰܝܬܝ,ܐܶܬܓܒܺܝܬܝ,ܓܰܒܺܝܬܝ,ܐܶܬܓܰܒܺܝܬܝ,ܐܰܓܒܺܝܬܝ,ܐܶܬܬܰܓܒܺܝܬܝ
perfect,1CS,ܓܒܺܝܬ,ܐܶܬܓܰܒܺܝܬ,ܓܰܒܺܝܬ,ܐܶܬܓܰܒܺܝܬ,ܐܰܓܒܺܝܬ,ܐܶܬܬܰܓܒܺܝܬ
perfect,3MP,ܓܒܰܘ,ܐܶܬܓܒܺܝܘ,ܓܰܒܺܝܘ,ܐܶܬܓܰܒܺܝܘ,ܐܰܓܒܺܝܘ,ܐܶܬܬܰܓܒܺܝܘ
perfect,3FP,ܓܒܰܝ̈,ܐܶܬܓܒܺܝ̈,ܓܰܒܺܝ̈,ܐܶܬܓܰܒܺܝ̈,ܐܰܓܒܺܝ̈,ܐܶܬܬܰܓܒܺܝ̈
perfect,2MP,ܓܒܰܝܬܽܘܢ,ܐܶܬܓܒܺܝܬܽܘܢ,ܓܰܒܺܝܬܽܘܢ,ܐܶܬܓܰܒܺܝܬܽܘܢ,ܐܰܓܒܺܝܬܽܘܢ,ܐܶܬܬܰܓܒܺܝܬܽܘܢ
perfect,2FP,ܓܒܰܝܬ̈ܶܝܢ,ܐܶܬܓܒܺܝ̈ܬܶܝܢ,ܓܰܒܺܝܬ̈ܶܝܢ,ܐܶܬܓܰܒܺܝ̈ܬܶܝܢ,ܐܰܓܒܺܝܬ̈ܶܝܢ,ܐܶܬܬܰܓܒܺܝܬܶܝ̈ܢ
perfect,1CP,ܓܒܰܝܢ,ܐܶܬܓܒܺܝܢ,ܓܰܒܺܝܢ,ܐܶܬܓܰܒܺܝܢ,ܐܰܓܒܺܝܢ,ܐܶܬܬܰܓܒܺܝܢ
imperfect,3MS,ܢܶܓܒܶܐ,ܢܶܬܓܒܶܐ,ܢܓܰܒܶܐ,ܢܶܬܓܰܒܶܐ,ܢܰܓܒܶܐ,ܢܶܬܬܰܓܒܶܐ
imperfect,3FS,ܬܶܓܒܶܐ,ܬܶܬܓܒܶܐ,ܬܓܰܒܶܐ,ܬܶܬܓܰܒܶܐ,ܬܰܓܒܶܐ,ܬܶܬܬܰܓܒܶܐ
imperfect,2MS,ܬܶܓܒܶܐ,ܬܶܬܓܒܶܐ,ܬܓܰܒܶܐ,ܬܶܬܓܰܒܶܐ,ܬܰܓܒܶܐ,ܬܶܬܬܰܓܒܶܐ
imperfect,2FS,ܬܶܓܒܶܝܢ,ܬܶܬܓܒܶܝܢ,ܬܓܰܒܶܝܢ,ܬܶܬܓܰܒܶܝܢ,ܬܰܓܒܶܝܢ,ܬܶܬܬܰܓܒܶܝܢ
imperfect,1CS,ܐܶܓܒܶܐ,ܐܶܬܓܒܶܐ,ܐܶܓܰܒܶܐ,ܐܶܬܓܰܒܶܐ,ܐܰܓܒܶܐ,ܐܶܬܬܰܓܒܶܐ
imperfect,3MP,ܢܶܓܒܽܘܢ,ܢܶܬܓܒܽܘܢ,ܢܓܰܒܽܘܢ,ܢܶܬܓܰܒܽܘܢ,ܢܰܓܒܽܘܢ,ܢܶܬܬܰܓܒܽܘܢ
imperfect,3FP,ܢܶܓܒܝ̈ܳܢ,ܢܶܬܓܰܒܝ̈ܳܢ,ܢܓܰܒܝ̈ܳܢ,ܢܶܬܓܰܒ̈ܝܳܢ,ܢܰܓܒ̈ܳܢ,ܢܶܬܬܰܓܒ̈ܳܢ
imperfect,2MP,ܬܶܓܒܽܘܢ,ܬܶܬܓܒܽܘܢ,ܬܓܰܒܽܘܢ,ܬܶܬܓܰܒܽܘܢ,ܬܰܓܒܽܘܢ,ܬܶܬܬܰܓܒܽܘܢ
imperfect,2FP,ܬܶܓܒܝ̈ܳܢ,ܬܶܬܓܰܒܝ̈ܳܢ,ܬܓܰܒܝ̈ܳܢ,ܬܶܬܓܰܒ̈ܝܳܢ,ܬܰܓܒ̈ܳܢ,ܬܶܬܬܰܓܒ̈ܳܢ
imperfect,1CP,ܢܶܓܒܶܐ,ܢܶܬܓܒܶܐ,ܢܓܰܒܶܐ,ܢܶܬܓܰܒܶܐ,ܢܰܓܒܶܐ,ܢܶܬܬܰܓܒܶܐ
imperative,MS,ܓܒܺܝ,ܐܶܬܓܒܰܝ,ܓܰܒܳܐ,ܐܶܬܓܰܒܳܐ,ܐܰܓܒܳܐ,ܐܶܬܬܰܓܒܳܐ
imperative,FS,ܓܒܳܝ,ܐܶܬܓܒܳܝ,ܓܰܒܳܝ,ܐܶܬܓܰܒܳܝ,ܐܰܓܒܳܝ,ܐܶܬܬܰܓܒܳܝ
imperative,MP,ܓܒܰܘ,ܐܶܬܓܒܰܘ,ܓܰܒܰܘ,ܐܶܬܓܰܒܰܘ,ܐܰܓܒܰܘ,ܐܶܬܬܰܓܒܰܘ
imperative,FP,ܓܒܰ̈ܝ,ܐܶܬܓܒܳܝ̈ܶܝܢ?,ܓܰܒܳܝ̈,ܐܶܬܓܰܒܳܝ̈,ܐܰܓܒܳܝ̈,ܐܶܬܬܰܓ̈ܒܳܝ
active-participle,MS,ܓܳܒܶܐ,ܡܶܬܓܒܶܐ,ܡܓܰܒܶܐ,ܡܶܬܓܰܒܶܐ,ܡܰܓܒܶܐ,ܡܶܬܬܰܓܒܶܐ
active-participle,FS,ܓܳܒܝܳܐ,ܡܶܬܓܰܒܝܳܐ,ܡܓܰܒܝܐ,ܡܶܬܓܰܒܝܳܐ,ܡܰܓܒܝܳܐ,ܡܶܬܬܰܓܒܝܳܐ
active-participle,MP,ܓܳܒܶܝܢ,ܡܶܬܓܒܶܝܢ,ܡܓܰܒܶܝܢ,ܡܶܬܓܰܒܶܝܢ,ܡܰܓܒܶܝܢ,ܡܶܬܬܰܓܒܶܝܢ
active-participle,FP,ܓܳܒܝ̈ܳܢ,ܡܶܬܓܰܒܝ̈ܳܢ,ܡܓܰܒܝ̈ܳܢ,ܡܶܬܓܰܒ̈ܝܳܢ,ܡܰܓܒ̈ܝܳܢ,ܡܶܬܬܰܓܒ̈ܝܳܢ
passive-participle,MS,ܓܒܶܐ,,ܡܓܰܒܰܝ,,ܡܰܓܒܰܝ,
passive-participle,FS,ܓܰܒܝܳܐ,,ܡܓܰܒܝܳܐ,,ܡܰܓܒܝܳܐ,
passive-participle,MP,ܓܒܶܝܢ,,ܡܓܰܒܶܝܢ,,ܡܰܓܒܶܝܢ,
passive-participle,FP,ܓܰܒܝ̈ܳܢ,,ܡܓܰܒܝ̈ܳܢ,,ܡܰܓܒ̈ܝܳܢ,
infinitive,,ܡܶܓܒܳܐ,ܡܶܬܓܒܳܝܽܘ,ܡܓܰܒܳܝܽܘ,ܡܶܬܓܰܒܳܝܽܘ,ܡܰܓܒܳܝܽܘ,ܡܶܬܬܰܓܒܳܝܽܘ
